【裁判字號】    97,上易,160
【裁判日期】    971230
【裁判案由】    偽造文書
【裁判全文】
臺灣高等法院花蓮分院刑事判決         97年度上易字第160號
上  訴  人  臺灣臺東地方法院檢察署檢察官
被      告  乙○○
上列上訴人因偽造文書案件，不服臺灣臺東地方法院97年度易字
第221號中華民國97年9月25日第一審判決（起訴案號：臺灣臺東
地方法院檢察署96年度偵字第2071號），提起上訴，本院判決如
下：
    主  文
上訴駁回。
    理  由
壹、程序部分：
    本件檢察官及被告乙○○對於卷內全部之供述及非供述證據
    之證據能力，均不爭執，迄於本案言詞辯論終結前，亦未聲
    明異議，本院審酌公訴人提出之供述及非供述證據核無違法
    取證或證明力過低之情形，依刑事訴訟法第159條之5之規定
    ，認均為適當而有證據能力，先此敘明。
貳、實體部分：
一、本案經本院審理結果，認第一審判決對被告乙○○為免訴之
    諭知，核無不當，應予維持，並引用如附件第一審判決書記
    載之證據及理由。
二、上訴意旨以：被告乙○○於已經判決確定之臺灣臺東地方法
    院96年度東簡字第432號案審理中，對於該案確定判決之事
    實係矢口否認，且該案之事實係被告乙○○為獨自賺取仲介
    費，直接將欲假結婚之人頭資料提供給實際辦理假結婚事務
    之成員，並直接取得仲介報酬，而本件被告乙○○係與同案
    被告古應富為合力賺取仲介費，由被告先將欲假結婚之人頭
    資料提供古應富，再由古應富負責提供與實際辦理假結婚事
    務之成員，古應富收取仲介報酬後轉交予被告部分報酬，二
    者相較情節顯有不同，且前後相隔2月，難認係基於概括之
    犯意而為，原判決認本件與前開確定判決具有連續犯之關係
    ，自有未洽。爰提起上訴，請求撤銷原判決，另為適當之判
    決等語。
三、經查：
  1.同案被告古應富於警詢時供稱：92年8、9月間，詳細日期、
    時間我不記得了，因我與乙○○以前是同事，我就將我到印
    尼國辦理假結婚之經過和代價得利告訴他，結果他有意願，
    我就以電話與沈天賜之行動電話連絡，將乙○○等3、4人身
    分證影本、戶籍謄本、相片等相關資料，直接郵寄給沈天賜
    去辦理，田正德、李建鴻、王聖興、張光志（即張鍾元之弟
    ）等人是乙○○介紹給我代辦，田正德等人是由沈天賜帶至
    印尼國辦理假結婚等語。
  2.被告乙○○於警詢時供稱：92年間我從台北回台東，遇到我
    以前之同事古應富，古應富才告訴我到印尼國辦理假結婚可
    出國觀光、吃住免費，還可以領錢，但後來我假結婚沒辦成
    功，護照也被沈天賜扣留；在92年間，詳細日期、時間我不
    記得了，因我與張鍾元是高中同學，所以我到張鍾元家中玩
    時，看見張鍾元、田盛和等人在喝酒，我就將我到印尼國辦
    理假結婚之經過和代價得利告訴他們，結果他們有意願，我
    就以電話與沈天賜聯絡；張鍾元、田盛和是我直接介紹給沈
    天賜，庸金是每人新台幣5千元；另外田正德、李建鴻、王
    聖興是我介紹給古應富，我也有得到代價等語，於本院審理
    時供稱：我是在同一時間，在我同學張鍾元家中，與張鍾元
    、田正德、李建鴻、王聖興4人喝酒聊天一同講假結婚的事
    情等語。
  3.依上開供述可知，被告乙○○係經由以前同事即同案被告古
    應富之介紹後，認識沈天賜，並至印尼辦理假結婚之後，因
    貪圖小利，乃陸續介紹張鍾元、田盛和、田正德、李建鴻、
    王聖興等人予沈天賜或古應富辦理假結婚以賺取仲介費用，
    其目的均在賺取介紹假結婚之仲介費用，而手法均同為透過
    他人即古應富或沈天賜聯繫辦理後續事宜，顯係基於同一牟
    利之概括犯意而為。
  4.又依同案被告古應富及被告乙○○之供述可知，本件被告乙
    ○○介紹田正德等人予古應富之時間，與前案確定判決認定
    被告乙○○介紹張鍾元予沈天賜之時間，應均在92年8、9月
    間，參酌本件起訴書所述之92年10月12日乃同案被告沈建中
    帶領田正德等人出境前往印尼之日期，足認被告乙○○與田
    正德等人接洽及介紹予古應富之時間應在92年10月12日之前
    無訛，核與同案被告古應富及被告乙○○所述，介紹之時間
    為92年8、9月間相符，應堪採信。從而被告乙○○本件介紹
    田正德等人予古應富、沈天賜之時間，與前開92年東簡字第
    432號確定判決認定之犯罪時間（即92年8月間）甚為緊接。
  5.本件被告乙○○介紹張鍾元、田正德等人予古應富或沈天賜
    辦理假結婚之時間緊接，罪名與構成要件相同，且其犯罪手
    法相近，僅聯繫對象為古應富或沈天賜之些許不同，惟均無
    礙其基於賺取仲介費用，介紹予相同集團之連續犯之同一概
    括犯意，實堪認定。
  6.綜上，原判決認本件起訴之犯罪事實與被告乙○○前開92年
    東簡字第432號有罪之確定判決間有連續犯之裁判上一罪關
    係，而諭知免訴之判決，核無違誤，上訴意旨所執理由均非
    可採，應予駁回。
據上論結，應依刑事訴訟法第373條、第368條，判決如主文。
本案經檢察官甲○○到庭執行職務。
中    華    民    國    97    年    12    月    30    日
                  刑事庭審判長法  官    謝志揚
                              法  官    林慶煙
                              法  官    林碧玲
以上正本證明與原本無異。
本件不得上訴。
                              書記官    李閔華
中    華    民    國    97    年    12    月    30    日


司法院資訊處製作；財團法人民間司法改革基金會備份。
